---
title: "CAH sur les classes d'âges de l'article avec diversité"
output: pdf_document
---

```{r setup, include=FALSE}
knitr::opts_chunk$set(echo = TRUE)
```

# Packages utilisés
```{r packages, message = FALSE}
library(ggplot2)
library(ggrepel)
library(bioDist)
library(tidyverse)
library(viridisLite)
library(viridis)
library(knitr)
library(glmnet)
library(parallel)
library(randomForest)
library(rstatix)
library(ggpubr)
library(caret)
library(e1071)
```

# Importation de la table
```{r importation table}
table_age_sex_genre_diversite <- read.csv("~/Library/Mobile Documents/com~apple~CloudDocs/3A/Projet fil rouge/table_age_1_sex_genre_diversite.csv", row.names=1)
table_age_sex_genre_diversite$age <- as.factor(table_age_sex_genre_diversite$age)
table_age_sex_genre_diversite$gender <- as.factor(table_age_sex_genre_diversite$gender)
```

# CAH avec distance de spearman 
```{r}
# Calcul de la matrice de distance (spearman)
mat_dist_spearman <- spearman.dist(as.matrix(table_age_sex_genre_diversite[,- c(1:4)]))

# CAH avec linkage ward au carré
cah.ward <- hclust(mat_dist_spearman, method = "ward.D2")
```

# Calcul d'inertie intra et intergroupe
```{r}
inertie <- sort(cah.ward$height, decreasing = TRUE)

png('Resultats_clustering_spearman_ward_inertie.png')
plot(inertie[1:20], type = "s", xlab = "Nombre de classes", ylab = "Inertie")
dev.off()
```

# Dendogramme
```{r}
png('Resultats_clustering_spearman_ward_dendogramme.png')

# Affichage du dendrogramme
plot(cah.ward, labels = F)

# Découpage en 4 classes
rect.hclust(cah.ward, k = 4)
groupes.cah <- cutree(cah.ward, k = 4)

dev.off()
```


# Manipulation des résultats
```{r table avec groupe et age}
table_cluster <- table_age_sex_genre_diversite[1:4]
table_cluster$groupe <- groupes.cah
table_cluster$groupe <- as.factor(table_cluster$groupe)
table_cluster$age <- factor(table_cluster$age, levels = c("Preweaning", "Weaning", "Weaned - 3", "4 - 9", "10 - 19", "20 - 29", "30 - 39", "40 - 49", "50 - 59", "60 - 69", "70 - 79", "80 - 89", "90 - 99", "100 +"))
```

```{r}
resultats <- table_cluster %>%
  group_by(groupe, .drop = FALSE) %>%
  count(age)
```

```{r}
total_groupes <- dplyr:: count(table_cluster, groupe)

proportion_resultats <- resultats %>%
  group_by(groupe)%>%
  mutate(pourcentage_par_cluster = n/sum(n)*100)

proportion_resultats <- proportion_resultats %>%
  group_by(age)%>%
  mutate(pourcentage_par_classe_age = n/sum(n)*100)
```


# Graphes
```{r}
ggplot(resultats) +
    aes(x = groupe, y = n, fill = age, label = n) +
    geom_bar(position = position_dodge(0.8), stat = "identity") +
    geom_text(aes(label = n, group = age), position = position_dodge(0.8), vjust = - 0.5, size = 1.5) +
    scale_fill_manual(values = viridis(14))+
    theme_classic()
#ggsave('Resultats_clustering_spearman_ward_fig2.png',width=12, height=10, units = 'cm')
```

```{r}
ggplot(resultats) +
  geom_bar(aes(x = age, y = n, fill = groupe),
           stat = "identity") +
  scale_fill_grey() +
  facet_wrap(~ groupe) +
  coord_flip() + theme_bw()
```


```{r donut repartition des clusters selon les classes d ages}
# Calcul les poucentages cumulés (haut de chaque rectangle)
proportion_resultats_age <- proportion_resultats %>%
  group_by(age)%>%
  mutate(ymax = cumsum(pourcentage_par_classe_age))

# Calcul le bas de chaque rectangle
proportion_resultats_age$ymin = c(rep(0, 14), head(proportion_resultats_age$ymax, n = -14))

# Calcul la position des étiquettes
proportion_resultats_age$labelPosition <- (proportion_resultats_age$ymax + proportion_resultats_age$ymin) / 2

# Étiquettes
proportion_resultats_age$label <- round(proportion_resultats_age$pourcentage_par_classe_age,2)

# Graphe
ggplot(proportion_resultats_age)+
  aes(ymax = ymax, ymin = ymin, xmax = 4, xmin = 3, fill = groupe)+
  geom_rect()+
  geom_text(x=6, aes(y=labelPosition, label=ifelse(label <2.75, NA, label), color=groupe), size=2) + 
  scale_fill_manual(values = viridis(4))+
  scale_color_manual(values = viridis(4))+
  coord_polar(theta="y") +
  xlim(c(-1, 6)) +
  theme_void() +
  facet_wrap(~ age, ncol = 5)

ggsave('Resultats_clustering_spearman_ward_donut.png',width=12, height=8, units = 'cm')
```

```{r donut repartition des classes d ages selon les cluster}
# Calcul les poucentages cumulés (haut de chaque rectangle)
proportion_resultats_cluster <- proportion_resultats %>%
  group_by(groupe)%>%
  mutate(ymax = cumsum(pourcentage_par_cluster))

# Calcul le bas de chaque rectangle
proportion_resultats_cluster$ymin = c(0, proportion_resultats_cluster$ymax[1:13], 0, proportion_resultats_cluster$ymax[15:27], 0,proportion_resultats_cluster$ymax[29:41], 0, proportion_resultats_cluster$ymax[43:55])

# Calcul la position des étiquettes
proportion_resultats_cluster$labelPosition <- (proportion_resultats_cluster$ymax + proportion_resultats_cluster$ymin) / 2

# Étiquettes
proportion_resultats_cluster$label <- round(proportion_resultats_cluster$pourcentage_par_cluster,2)

```

```{r }
table_pourcentage_cluster <- proportion_resultats_cluster[, c(1,2, 4)] %>%
  tidyr::spread(groupe, pourcentage_par_cluster)

total <- table_pourcentage_cluster[,-1] %>%
  summarise_each(sum)

total <- c('Total', total)
names(total)<-names(table_pourcentage_cluster)

levels(table_pourcentage_cluster$age) <- c(levels(table_pourcentage_cluster$age), 'Total')

table_pourcentage_cluster <- rbind(table_pourcentage_cluster, total)

#kable(table_pourcentage_cluster)
```


# Recherche classe 80-89
```{r}
ggplot(table_cluster[table_cluster$age2 > 79,])+
  aes(x=age, y=age2, color=groupe)+
  scale_color_manual(values=viridis(4))+
  geom_jitter()
```

```{r}
ggplot(table_cluster[table_cluster$age2 > 79,])+
  aes(x=groupe, y= age2, color=groupe)+
  scale_color_manual(values=viridis(3))+
  geom_boxplot()
```

# Boxplot sur l'âge (continu) selon les groupes

```{r}
res.kruskal <- table_cluster %>% kruskal_test(age2~groupe)

pwc <- table_cluster %>% 
  dunn_test(age2 ~ groupe, p.adjust.method = "bonferroni") 
pwc <- pwc %>% add_xy_position(x = "groupe")

means <- aggregate(age2 ~  groupe, table_cluster, median)
means$age2 <- signif(means$age2,digits = 2)

ggboxplot(table_cluster, x = "groupe", y = "age2", color="groupe") +
  stat_pvalue_manual(pwc, hide.ns = TRUE) +
  scale_color_manual(values=viridis(4))+
  labs(
    subtitle = get_test_label(res.kruskal, detailed = TRUE),
    caption = get_pwc_label(pwc))+
  scale_x_discrete(name ="Âge median du groupe", breaks=c("1","2","3", "4"),
        labels=c("38", "83", "0.42", "30"))+
  scale_y_continuous(name="Age (années)")+
  geom_text(data = means, aes(label = age2, y = age2 + 5))
ggsave('Resultats_clustering_spearman_ward_boxplot.png',width=12, height=10, units = 'cm')
```


# Lasso pour voir les genres les plus impliqués dans chaque groupe 
## Groupe 1 (age median 38)
```{r}
groupe1 <- table_age_sex_genre_diversite[table_cluster$groupe == 1, ]
X=as.matrix(groupe1[,-c(1:4)])
Y=as.numeric(groupe1[,3])


###### Stability selection
n=length(Y)
p=dim(X)[2]
nb_cores=4
nb_repli=1000

stabsel.glmnet <- function(i) 
{
  cat("+")
  b_sort <- sort(sample(1:n,floor(n/2)))
  resultat_glmnet=glmnet(X[b_sort,],Y[b_sort],family="gaussian",alpha=1)
  nb_colonnes=dim(resultat_glmnet$beta)[2]
  ind_glmnet=which(resultat_glmnet$beta[,nb_colonnes]!=0)
  return(tabulate(ind_glmnet,p))
}
res.cum <- Reduce("+", mclapply(1:nb_repli, stabsel.glmnet, mc.cores=nb_cores))

freq=res.cum/nb_repli

ind_glmnet=which(freq>0.5)

liste_genre_groupe_1 <- colnames(X)[ind_glmnet]
```


## Groupe 2 (age moyen 83)
```{r}
groupe2 <- table_age_sex_genre_diversite[table_cluster$groupe == 2, ]
X=as.matrix(groupe2[,-c(1:4)])
Y=as.numeric(groupe2[,3])


###### Stability selection
n=length(Y)
p=dim(X)[2]
nb_cores=4
nb_repli=1000

res.cum <- Reduce("+", mclapply(1:nb_repli, stabsel.glmnet, mc.cores=nb_cores))

freq=res.cum/nb_repli

ind_glmnet=which(freq>0.5)

liste_genre_groupe_2 <- colnames(X)[ind_glmnet]
```

## Groupe 3 (age moyen 0,4)
```{r}
groupe3 <- table_age_sex_genre_diversite[table_cluster$groupe == 3, ]
X=as.matrix(groupe3[,-c(1:4)])
Y=as.numeric(groupe3[,3])


###### Stability selection
n=length(Y)
p=dim(X)[2]
nb_cores=4
nb_repli=1000

res.cum <- Reduce("+", mclapply(1:nb_repli, stabsel.glmnet, mc.cores=nb_cores))

freq=res.cum/nb_repli

ind_glmnet=which(freq>0.5)

liste_genre_groupe_3 <- colnames(X)[ind_glmnet]
```

## Groupe 4 (age moyen 30)
```{r}
groupe4 <- table_age_sex_genre_diversite[table_cluster$groupe == 4, ]
X=as.matrix(groupe4[,-c(1:4)])
Y=as.numeric(groupe4[,3])


###### Stability selection
n=length(Y)
p=dim(X)[2]
nb_cores=4
nb_repli=1000

res.cum <- Reduce("+", mclapply(1:nb_repli, stabsel.glmnet, mc.cores=nb_cores))

freq=res.cum/nb_repli

ind_glmnet=which(freq>0.5)

liste_genre_groupe_4 <- colnames(X)[ind_glmnet]
```

## Boxplot sur l'abondance selon les groupes

```{r}
# for (nom in colnames(table_analyse_abondance)[5:108]){
#   formule = as.formula(paste0(nom, " ~ ", "groupe"))
#   res.kruskal <- kruskal_test(formule, data=table_analyse_abondance)
# 
# pwc <- table_analyse_abondance %>% 
#   dunn_test(formule, p.adjust.method = "bonferroni") 
# pwc <- pwc %>% add_xy_position(x = "groupe")
# 
# ggboxplot(table_analyse_abondance, x = "groupe", y = nom, color="groupe") +
#   stat_pvalue_manual(pwc, hide.ns = TRUE) +
#   scale_color_manual(values=viridis(4))+
#   labs(
#     subtitle = get_test_label(res.kruskal, detailed = TRUE),
#     caption = get_pwc_label(pwc))+
#   scale_x_discrete(name ="Âge moyen du groupe", breaks=c("1","2","3", "4"),
#         labels=c("37,5", "82", "0.5", "30"))
# 
# ggsave(paste('Resultats_clustering_spearman_ward_boxplot_', nom, '.png'),width=12, height=10, units = 'cm')


# ggsave('Resultats_clustering_spearman_ward_boxplot_ruminococcus.png',width=12, height=10, units = 'cm')

# ggplot(table_analyse_abondance)+
#   aes(x=groupe, y= nom, color=groupe)+
#   scale_color_manual(values=viridis(4))+
#   geom_boxplot()
#}

```

# RandomForest pour la prédiction des groupes
## Mise en forme des données
```{r}
table_ramdomForest <- merge(table_age_sex_genre_diversite, table_cluster[,c(1,5)], by.x='Subject', by.y='Subject')
compte <- table_ramdomForest %>%
  count(groupe)
nb_ind <- min(compte[,2]) - 5

table_equilibre_randomForest <- c()
for (gr in levels(table_ramdomForest$groupe)){
  table_equilibre_randomForest_sa <- table_ramdomForest[which(table_ramdomForest$groupe == gr),]
  echantillon <- sample_n(table_equilibre_randomForest_sa, nb_ind)
  table_equilibre_randomForest <- rbind(table_equilibre_randomForest, echantillon)
}

table_equilibre_randomForest <- table_equilibre_randomForest [,-c(1:4)]
table_ramdomForest <- table_ramdomForest [,-c(1:4)]
write.table(table_ramdomForest, "table_ramdomForest_4_groupe.csv", row.names=FALSE, sep="t",dec=",", na=" ")
```

## Train et test dataset
```{r}
#train <- table_equilibre_randomForest
#test <- anti_join(table_ramdomForest, train)
```

```{r}
train <- table_ramdomForest %>% sample_frac(0.8)
test <- anti_join(table_ramdomForest, train)
```

## Train et test du modèle
```{r}
set.seed(123)
model <- randomForest(groupe ~ ., data = train, ntree = 500)
model
plot(model)
```
## Importances des variables
```{r}
varImpPlot(model)
```
Plus le MeanDecreaseGini est important, plus la variable est importante dans le modèle.

# Prédiction
```{r}
test$predicted <- predict(model, test)
conf <- confusionMatrix(data = test$predicted, reference = test$groupe)
conf
```


```{r}
global_accuracy <- c()
class1_accuracy <- c()
class2_accuracy <- c()
class3_accuracy <- c()
class4_accuracy <- c()
for (i in 1:100){
  train <- table_ramdomForest %>% sample_frac(0.8)
  test <- anti_join(table_ramdomForest, train)
  set.seed(123)
  model <- randomForest(groupe ~ ., data = train, ntree = 500)
  test$predicted <- predict(model, test)
  conf <- confusionMatrix(data = test$predicted, reference = test$groupe)
  global_accuracy <- c(global_accuracy, conf[["overall"]][["Accuracy"]])
  class_acc <- as.data.frame(conf[["byClass"]])$`Balanced Accuracy`
  class1_accuracy <- c(class1_accuracy, class_acc[1])
  class2_accuracy <- c(class2_accuracy, class_acc[2])
  class3_accuracy <- c(class3_accuracy, class_acc[3])
  class4_accuracy <- c(class4_accuracy, class_acc[4])
}
```

```{r}
df_accu <- data_frame('Global accuracy' = global_accuracy, 
                      G1 = class1_accuracy,
                      G2 = class2_accuracy,
                      G3 = class3_accuracy,
                      G4 = class4_accuracy)
```

```{r}
boxplot(df_accu)
conf
mean(global_accuracy)
```

